【裁判字號】    89,台上,4823
【裁判日期】    890810
【裁判案由】    公共危險
【裁判全文】
最高法院刑事判決                              八十九年度台上字第四八二三號
    上訴人  甲○○
右上訴人因公共危險案件，不服台灣高等法院高雄分院中華民國八十九年五月三十日
第二審判決（八十九年度交上訴字第二九號，起訴案號：台灣高雄地方法院檢察署八
十八年度偵字第一四二三○、一四四七○號），提起上訴，本院判決如左：
    主  文
上訴駁回。
    理  由
按刑事訴訟法第三百七十七條規定，上訴於第三審法院，非以判決違背法令為理由，
不得為之，是提起第三審上訴，應以原判決違背法令為理由，係屬法定要件，如果上
訴理由狀並未依據卷內訴訟資料具體指摘原判決不適用何種法則或如何適用不當，或
所指摘原判決違法情事，顯與法律規定得為第三審上訴理由之違法情形，不相適合時
，均應認其上訴為違背法律上之程式，予以駁回。本件原判決維持第一審論處上訴人
甲○○駕駛動力交通工具肇事，致人受傷而逃逸罪刑之判決，駁回其在第二審之上訴
。已引用第一審判決書之記載，詳敘認定犯罪事實之依據及憑以認定之理由，並對上
訴人否認犯罪之辯詞，如何不足採信，均已依據卷內訴訟資料予以指駁及說明。從形
式上觀察，並無任何違背法令之處。查事實之認定及證據之取捨，屬事實審法院之職
權，茍無違反經驗法則或論理法則，自難指為違法。原判決引用第一審判決所載之理
由，依憑上訴人於偵查中之供述，告訴人張佩玉之指訴，證人徐國城、彭義勳於第一
審之證述，及卷附台灣高雄地方法院檢察署法醫師李慶榮出具之驗傷診斷書、高雄縣
警察局岡山分局壽天派出所交通事故處理登記簿影本、告訴人所提出之右前保險桿及
右前大燈車損照片、上訴人所提出之左前門、左後門及左前翼子板車損照片等證據，
資以認定上訴人犯有本件罪行，已於理由內詳述其調查審認及證據取捨之意見，核屬
事實審法院採證認事職權之適法行使。又告訴人之傷，係因交通意外（小客車與小客
車擦撞）造成，業經法醫師李慶榮出具驗傷診斷書載明（見一審卷六十八頁），則上
訴人駕駛自用小客車肇事，致告訴人受傷，至為顯然。而駕駛動力交通工具肇事，客
觀上會致人死傷，非上訴人不能預見之事，竟仍逃逸，自應負刑法第一百八十五條之
四罪責。再該罪只要駕駛動力交通工具肇事，致人死傷而逃逸，即足當之。至受傷之
人係被害自用小客車之駕駛人或乘客，在所不問，原判決未認定當時駕駛ＡＣ－八五
八五號小客車之人為告訴人，縱與事實不符，亦於判決無影響，不得據為第三審上訴
之理由。上訴意旨未依據卷證資料，具體指摘原判決如何違背法令，置原判決之論敘
於不顧，徒憑己見，為事實上之爭辯，並對原審採證認事之職權行使及於判決無影響
之事，任意指摘，難謂已符合首揭法定上訴要件，其上訴違背法律上之程式，應予駁
回。
據上論結，應依刑事訴訟法第三百九十五條前段，判決如主文。
中      華      民      國    八十九    年      八      月      十      日
                              最高法院刑事第七庭
                                  審判長法官  謝  家  鶴
                                        法官  洪  文  章
                                        法官  花  滿  堂
                                        法官  陳  世  淙
                                        法官  洪  佳  濱
      右正本證明與原本無異
                                              書  記  官
中      華      民      國    八十九    年      八      月    二十一    日


司法院資訊處製作；財團法人民間司法改革基金會備份。
